# 请教陈版：关于控制权转移时点的判断

提问人：Hly0815 时间：2023-02-18 10:17:35
企业购买设备，供应商负责将设备运到现场并负责安装调试。合同约定的付款条款是预付发货款30%，到货后付到货款30%，调试完成并经企业验收后付验收款35%，剩余5%质保金，未明确约定控制权转移时点，设备运到现场交接时企业方在送货单签字确认。请教陈版：这种情况以到货还是验收作为控制权转移时点比较合理？

回答人：chenyiwei
站在主帖中的企业（客户）角度，其对设备购买事项的会计处理，理论上与供应商的处理是对称的。即，应在供应商将设备控制权转移给本企业的时点确认在建工程和应付款项。例如，如果站在供应商角度，设备的销售和安装构成一项整体的履约义务，且在一个时点确认收入，则本企业（客户）应在供应商完成安装调试并通过验收时直接确认固定资产。
但在实务中，客户通常不会站在供应商视角对交易进行分析，更多时候是按照合同约定的付款节点确认在建工程和应付款项。这种做法一般也是可以接受的，主要考虑是避免少计负债和虚减资产负债率。